【裁判字號】    97,易,362
【裁判日期】    970718
【裁判案由】    竊盜
【裁判全文】
臺灣嘉義地方法院刑事判決               97年度易字第362號
公  訴  人  臺灣嘉義地方法院檢察署檢察官
被      告  乙○○
                    另案在監.
上列被告因竊盜案件，經檢察官提起公訴（九十七年度偵字第三
五三二、四二四八號），本院判決如下：
    主  文
乙○○犯毀壞安全設備竊盜罪，累犯，處有期徒刑玖月；又犯毀
壞門扇竊盜罪，累犯，處有期徒刑玖月；應執行有期徒刑壹年貳
月。
    事  實
一、乙○○前因竊盜案件，經臺灣臺南地方法院九十四年度易字
    第七五０號判決判處有期徒刑八月確定，再經臺灣雲林地方
    法院分別以九十五年度易字第三七三號、九十五年度易字第
    五二四號判決分別判處有期徒刑八月、八月（原經定應執行
    刑為有期徒刑為一年二月）、一年確定，上開三罪嗣因符合
    中華民國九十六年罪犯減刑條例應予減刑之規定，經臺灣雲
    林地方法院九十六年度聲減字第四一四號裁定減刑為有期徒
    刑四月、四月、六月後，定應執行刑為有期徒刑一年，甫於
    民國九十六年八月十五日縮短刑期執行完畢，翌日出監。
二、乙○○仍不思悔悟，猶意圖為自己之不法所有，先後基於竊
    盜之犯意：
（一）於九十七年一月七日上午五、六時許，騎乘車牌號碼ＦＱ
      ３－４９５號重型機車前往嘉義市○區○○里○○路○段
      八四二號「鼎藏靚鍋」火鍋店，以現場路旁所取得之石塊
      ，砸毀該店用以防閑之落地窗玻璃後，進入無人居住之上
      開火鍋店內，徒手竊取麻海皓所管領之收銀機一台後離開
      ，俟其取出收銀機內之新臺幣（下同）二萬五千元，將該
      收銀機丟棄於嘉義市東區蘭潭水庫三信亭公廁後方。
（二）又於同年月十四日上午五、六時許，騎乘上開機車前往嘉
      義市○區○○路二段一六七號「貴族世家牛排館」，以路
      邊取得之石塊，砸毀上開牛排館之玻璃大門後，進入該無
      人居住之牛排館內，竊取甲○○所有之收銀機一台，並取
      得該收銀機內現金九百元後，將該收銀機丟棄於嘉義市東
      區蘭潭水庫三信亭公廁後方。
    嗣經警據報，於同年月二十八日經警詢問後，方循線查知上
    情。
三、案經嘉義市政府警察局第二分局報由臺灣嘉義地方法院檢察
    署檢察官偵查起訴。
    理  由
壹、程序事項
    按被告以外之人於審判外之陳述，雖不符刑事訴訟法第一百
    五十九條之一至之四之規定，而經當事人於審判程序同意作
    為證據，法院審酌該言詞陳述或書面陳述作成時之情況，認
    為適當者，亦得為證據。當事人、代理人或辯護人於法院調
    查證據時，知有第一百五十九條第一項不得為證據之情形，
    而未於言詞辯論終結前聲明異議者，視為有前項之同意，此
    觀刑事訴訟法第一百五十九條之五規定甚明。本件公訴檢察
    官及被告於本院審理時對於證人即被害人麻海皓及甲○○於
    警詢之陳證暨其他相關具傳聞性質之證據資料之證據能力，
    均表示無意見，且迄於言詞辯論終結前亦未聲明異議。本院
    審酌前揭證人之陳述及證據資料作成時之情況，核無違法取
    證或其他瑕疵，認為以之作為證據為適當，自得作為證據。
貳、實體部分
一、訊據被告乙○○對於上開犯罪事實均坦承不諱，核與證人即
    被害人麻海皓與甲○○於警詢時之證述情節相符，復有被害
    報告書、監視錄影畫面翻拍照片、現場照片、查緝現場照片
    及FQ3—495號重型機車車籍查詢基本資料詳細畫面等在卷可
    稽，足徵被告自白確與事實相符，從而本案事證已臻明確，
    被告犯行，洵堪認定。
二、核被告乙○○所為，均係犯刑法第三百二十一條第一項第二
    款之毀壞安全設備竊盜及同條項款之毀壞門扇竊盜罪。公訴
    意旨認被告所為均係犯同法第三百二十條第一項之竊盜罪，
    容有未恰，起訴法條應予變更。被告先後二次犯行，犯罪時
    間、地點、被害法益均不相同，足認其犯意有別、行為互殊
    ，應予分論併罰。另查，被告有如事實欄第一項所載之犯罪
    、科刑與執行前案紀錄之事實，有臺灣嘉義地方法院檢察署
    刑案資料查註紀錄表、臺灣高等法院被告前案紀錄表各一件
    在卷可參，其於有期徒刑之執行完畢後，五年以內故意再犯
    本件有期徒刑以上之罪，均為累犯，均應依刑法第四十七條
    第一項之規定加重其刑。
三、爰審酌被告前有多次犯罪前案紀錄、曾因竊盜等案入監服刑
    ，甫於九十六年八月十六日因竊盜等案執行完畢出監，未久
    即再度犯竊盜罪之品行，其犯罪之動機、目的，其以路邊取
    得石塊破壞大門玻璃及落地窗，侵入無人居住之商店行竊之
    手段、自陳高工畢業、曾擔任水電工之智識程度、並自述家
    有父親、離婚、子女皆已成年、經濟狀況不佳之家庭狀況，
    竊得及破壞財物對被害人所造成之損害及犯罪後坦認犯行之
    態度等一切情狀，量處如附表所示之刑。
四、至公訴意旨認被告有犯罪惡習，僅藉刑之執行不足以徹底根
    除惡習，聲請併予宣告強制工作乙節，本院經查，被告前因
    竊盜案件，業經法院宣告刑前強制工作三年確定在案，於本
    案起訴前，業已於九十七年四月二十八日解送泰源技訓所執
    行刑前強制工作，此有前開前案紀錄表在卷可參，是本案自
    無再為刑前強制工作宣告之必要，附此敘明。
據上論斷，應依刑事訴訟法第二百九十九條第一項前段、第三百
條，刑法第三百二十一條第一項第二款、第四十七條第一項、第
五十一條第五款，判決如主文。
本案經檢察官陳慧玲到庭執行職務
中    華    民    國    97    年    7     月    18    日
                     刑事第四庭   法  官    許兆慶
上列正本證明與原本無異。
如不服本判決，應於判決送達後十日內向本院提出上訴狀，上訴
書狀依法應敘述具體理由，如未敘述具體理由者，應於上訴期間
屆滿後二十日內補提理由書於本院（均應附繕本）。告訴人或被
害人如對於本判決不服者，應具備理由請求檢察官上訴，其上訴
期間之計算係以檢察官收受判決正本之日期為準。
中    華    民    國    97    年    7     月    18    日
                                  書記官    林金福
附錄法條：
中華民國刑法第321條第1項第2款（加重竊盜罪）
犯竊盜罪而有左列情形之一者，處六月以上、五年以下有期徒刑
：
二、毀越門扇、牆垣或其他安全設備而犯之者。


司法院資訊處製作；財團法人民間司法改革基金會備份。
